臺灣臺北地方法院刑事判決
111年度訴字第694號
公  訴  人  臺灣臺北地方檢察署檢察官
被      告  唐惠諼

選任辯護人  吳東霖律師（法扶律師）
上列被告因傷害等案件，經檢察官提起公訴（111年度偵字第784
1號），本院判決如下：
    主  文
唐惠諼無罪。
    理  由
一、公訴意旨略以：被告唐惠諼於民國110年12月1日下午4時41
    分許，在臺北市○○區○○○路0段0巷00號（下稱本案公寓）1樓
    前，與告訴人蘇家如因之前里鄰問題糾紛及訴訟宿怨發生口
    角爭執（下稱本案爭執），竟基於公然侮辱及傷害他人身體
    之犯意，在上址之不特定人得以共見共聞場所，以「消查某
    」（意即瘋女人）、「不要臉」等語辱罵告訴人，足以貶損
    告訴人之人格及社會評價，並徒手推撞告訴人，致告訴人受
    有右側手部擦挫傷之傷害，因認被告涉犯刑法第277條第1項
    傷害、第309條第1項公然侮辱等罪嫌等語。
二、無罪判決書內，因檢察官起訴之事實，法院審理結果，認為
    被告之犯罪不能證明，而為無罪之諭知，則被告並無檢察官
    所起訴之犯罪事實存在，既無刑事訴訟法第154條第2項所規
    定「應依證據認定之」事實存在，因此判決書僅須記載主文
    及理由，而理由內記載事項，為法院形成主文所由生之心證
    ，其論斷僅要求與卷內所存在之證據資料相符，或其論斷與
    論理法則無違，通常均以卷內證據資料彈劾其他證據之不具
    信用性，無法證明檢察官起訴之事實存在，所使用之證據並
    不以具有證據能力之證據為限（最高法院100年度台上字第2
    980號判決意旨參照）。本案經本院審理後，認不能證明被
    告犯罪，而應為無罪之判決，則就本案卷內證據資料，是否
    具有證據能力，即無論述之必要，合先敘明。
三、犯罪事實應依證據認定之，無證據不得認定犯罪事實；不能
    證明被告犯罪或其行為不罰者，應諭知無罪之判決，刑事訴
    訟法第154條第2項、第301條第1項分別定有明文。認定犯罪
    事實所憑之證據，雖不以直接證據為限，間接證據亦包括在
    內；然而無論直接或間接證據，其為訴訟上之證明，須於通
    常一般之人均不致有所懷疑，而得確信其為真實之程度者，
    始得據為有罪之認定（最高法院109年度台上字第4700號判
    決意旨參照）。檢察官對於起訴之犯罪事實，應負提出證據
    及說服之實質舉證責任。倘其所提出之證據，不足為被告有
    罪之積極證明，或其指出證明之方法，無從說服法院以形成
    被告有罪之心證，基於無罪推定之原則，自應為被告無罪判
    決之諭知（最高法院76年度台上字第4986號、109年度台上
    字第4056號判決意旨參照）。　　
四、公訴意旨認被告涉犯刑法第277條第1項之傷害、第309條第1
    項之公然侮辱罪嫌，係以：㈠被告之供述。㈡告訴人於偵查中
    之指述。㈢馬偕紀念醫院（下稱馬偕醫院）乙種診斷證明書
    。㈣臺北市政府警察局中山分局民權一派出所蒐證照片、告
    訴人錄影畫面截圖及語音譯文、勘驗報告等資為論據。　
五、本院判斷之理由：
　㈠被告之供述及辯解：　　
　1.訊據被告固不否認有於事實欄所示時間、地點，與告訴人發
    生本案爭執，並曾向告訴人發表「消查某」、「不要臉」言
    論之事實，然堅決否認有何傷害、公然侮辱之犯行，並辯稱
    ：我左邊眼睛沒有視力，當時是用右手點、推被告，有碰到
    告訴人之左邊肩膀或手臂，但沒有碰到告訴人之右邊身體，
    我不知道告訴人驗傷之結果是如何來，勘驗錄影畫面沒有看
    到我對告訴人動粗，警察來時也沒有看到雙方有傷勢並回報
    110表示不用叫救護車。且我雖然有說「消查某」、「不要
    臉」，然此係因告訴人三番兩次到我家騷擾，甚至警告我母
    親不能上去頂樓等語。
　2.辯護人則為被告辯護略以：依案發當時錄影之勘驗結果，被
    告與告訴人並無直接之手部衝突，告訴人於案發過程中甚至
    有主動靠向被告，故即便告訴人受有傷勢，亦難認係被告所
    為。且告訴人之手部傷勢，乃日常生活中本可能出現之擦挫
    傷，亦難認與本案爭執有因果關係。再者，被告所發表之「
    消查某」、「不要臉」言論，僅係對告訴人並非本案公寓之
    所有權人，卻占用公寓頂樓之公共空間，禁止被告家人前往
    使用，更曾無端騷擾被告及被告母親，以及於他人談話時插
    話等事宜所為之意見評論，縱令告訴人感到不悅，主觀上仍
    無侮辱意思，客觀上亦無侮辱到告訴人等語。
  ㈡下列事實有相關證據可佐，並為公訴人、被告、辯護人所同
    意（見訴卷第39至40頁），均堪認定屬實：　
  1.被告於110年12月1日下午4 時41分許，在本案公寓1 樓前，
    與告訴人因本案公寓之頂樓使用問題發生口角爭執。
  2.被告於本案爭執過程中，有以「消查某」、「不要臉」之言
    詞指稱告訴人。
  3.被告於本案爭執過程中，有舉起右手手指對告訴人之方向比
    劃、指指點點之行為。
  4.告訴人有於110 年12月1 日下午5 時42分許，至馬偕醫院急
    診就醫，診斷證明書記載其受有「右側手部擦挫傷」之傷勢
    （見偵卷第25頁診斷證明書）。
　㈢傷害罪嫌部分：
　1.告訴人固於警詢及偵查中指稱：被告用她手指徒手一直搓（
    應為戳之意思）及推撞我，我怕她搓到我眼睛，故用我之手
    擋住，導致我手指受傷，由於案發當日下午我曾去被告家，
    找被告母親詢問有關被告母親前幾日找我家人之事，下樓又
    剛好在1樓遇到被告，她意圖不讓我上樓，故發生口角爭執
    ，導致我受傷及被罵，我都沒有對對方動手或辱罵對方，且
    我有去馬偕醫院驗傷，有診斷證明書等語（見偵卷第15至17
    頁），並於本院審理中具狀指稱：在被攻擊及辱罵過程中，
    我非常恐懼甚至語無倫次，怕遭被告再次撞到車道上，要問
    我確切是哪幾下戳挫傷我，我無法斷言，但就是在我不斷出
    聲制止被告不要再動手之同時，我用手拿手機邊錄影邊擋在
    我之眼、臉、頭前防衛過程中，遭被告戳挫傷等語（見訴卷
    第115至117頁），明確指述其係於「被告用手多次戳向其臉
    部及眼睛之期間」，因持手機錄影並防衛眼、臉、頭部時，
    手部遭到被告戳擊而受有本案傷勢。
　2.告訴人除前開指述外，並提出馬偕醫院之診斷證明書，診斷
    證明書之內容如下：「（病名）右側手部擦挫傷」、「（醫
    師囑言）病患因上述疾病，於110年12月1日17點42分至本院
    急診就診，於110年12月1日18點30分出院，後續宜門診追蹤
    治療」（見偵卷第25頁），經本院函詢馬偕醫院提供告訴人
    就診之病歷資料後，馬偕醫院111年8月15日回函檢附之急診
    病歷及驗傷照片，則顯示告訴人於驗傷時，右手食指最外側
    指節靠近指甲處有「一個0.2*0.2公分之紅腫挫傷（A/W）」
    ，右手食指延伸之手背上則有「一個2.5*0.6公分之紅腫挫
    傷、紅斑（erythema）」（見訴卷第85、101至103頁），並
    於該時自述「剛剛跟弟弟的鄰居發生爭執，現右手食指有傷
    口，雙手痛」，足認告訴人於本案爭執後，確實有至醫院急
    診，並經醫院醫師檢傷認定受有「右手食指最外側指節紅腫
    挫傷」、「右手手背紅腫挫傷、紅斑」之傷勢無誤。
　3.然而，告訴人所受上開傷勢是否為本案爭執中，遭被告之戳
    擊行為所造成，既為被告所否認，自應詳細探究本案爭執之
    過程以為判斷。關於本案爭執之經過以及告訴人與被告於爭
    執時之言行舉止，業經本院當庭勘驗案發時告訴人手持手機
    之錄影、案發街道之監視錄影器畫面，有本院之勘驗筆錄及
    附件在卷可參（見訴卷第37至38、53至63頁，完整內容見本
    判決附件，其中附件編號一至三之影像檔案係告訴人手持手
    機之錄影畫面，編號四至六則係案發街道上之監視錄影器畫
    面）。交互比對前開錄影之勘驗結果，案發過程依序如下：
編號 經過 勘驗筆錄附件內容 ⑴ 本案爭執初始，被告與告訴人在本案公寓旁發生爭執，兩人均有舉起右手指點、比劃，然並未觸碰到對方身體。 附件：四、編號1至2影像及說明 ⑵ 被告於爭執過程中，先出手推向告訴人胸口，使告訴人因此往後退了一步。 附件：四、編號3影像及說明 ⑶ 告訴人遭被告推擠之後拿起手機，開始對著被告錄影。 附件：四、編號4影像及說明 ⑷ 開始錄影後，告訴人以自己身體，連續主動撞擊被告兩次（第一次以右手肘撞往被告上半身，第二次更大力撞向被告上半身），撞擊後自行向後倒退行走。 於此同時，告訴人於手持手機之錄影中向被告表示：「妳幹嘛一直推我」、「妳不要動我」、「妳不要推我」、「妳不要過來喔，妳一直推我喔，妳剛剛撞我幹嘛」、「妳不要推我，妳不要這樣撞人好不好？妳不要這樣，妳推我幹嘛？」、「妳可不可以不要動手？」、「妳把我推到差點跌倒，妳太可惡了」、「我很害怕，害怕到一直在發抖」，被告反則稱：「妳在撞我」（兩次）、「妳可不可以滾遠一點，可不可以滾遠一點？」、「我不想跟妳講話，我不想跟妳講話（被告側身開始使用手機）」、「妳太會演戲了」、「妳滾遠一點，我不想靠近妳，妳滾遠一點」。 附件：四、編號5影像及說明   附件：一、編號1至5影像及說明           ⑸ 告訴人表示警察會來，要求被告與其一起在這裡等警察，接著兩人就「被告戶籍有沒有設在本案公寓」、「告訴人有無騷擾被告家」、「被告有無騷擾告訴人妹妹」等事宜發生口角爭執，被告於言談中，有因激動而向四方揮舞之手勢，然此時未觸碰到告訴人。 附件：一、編號6影像及說明 附件：四、編號6影像及說明 ⑹ 被告開始講電話，告訴人則在旁欲表示意見，被告憤而叫告訴人閉嘴，稱告訴人為「消查某」，表示其在講電話，隨即轉身離去，對電話中人稱告訴人又來騷擾自家、來按電鈴。 附件：二、編號1至2影像及說明 ⑺ 本案爭執發生地之巷道內，A男走來，被告、告訴人先後向A男告狀。被告講完電話後，亦轉身與A男開始講話，講話、爭執過程中，被告、告訴人均有激動而比手劃腳之情形。 附件：二、編號2影像及說明 附件：五、編號1至2影像及說明 ⑻ 被告、告訴人繼續在A男面前發生爭執。 被告稱告訴人「她不要臉的佔用頂樓」、「頂樓不是妳們家買的，不要臉，還佔用頂樓」、「頂樓不是妳們家，妳為什麼要來住」等語，告訴人則稱「妳怎麼罵我不要臉」、「妳不可以罵人啊」。 附件：三、編號1影像及說明 ⑼ 被告接著質問告訴人「妳為什麼要住頂樓？妳說」、「為什麼？妳沒有地方去啊？」之同時，舉起右手，接連往告訴人之方向「指點」（戳）共6下，告訴人則用右手舉起手機放置在鼻部以下之位置，對著被告繼續錄影，並數次稱：「妳不要一直『吐』（台語，戳之意思）我」，然其手機鏡頭仍持續向被告靠近。 細觀被告舉手往告訴人方向指點（戳）之過程，第1次是在告訴人臉前，往上指點短暫1秒隨即放下，畫面上看起來與告訴人臉部仍有一段距離；第2次較為接近告訴人額頭附近，畫面中無法辨明有無直接戳到告訴人，但告訴人並無受力而往後移動之動作，手機亦無特別抬高、舉高之情形；第3、4次，被告舉起右手手指之位置，均在告訴人額頭、臉部附近位置；第5、6次，被告舉起之右手手指有更靠近告訴人額頭、雙眼附近之位置。告訴人之手機除有一度舉高手機至眼睛部位，但該時被告之手指並未在比劃外，手機最多只有到口罩上緣以下(即鼻部以下)之位置。畫面中無法辨明被告有無直接戳到告訴人，亦無看出肢體碰撞，且告訴人並因無受力而往後移動之動作。 附件：三、編號1至2影像及說明       附件：六、編號1影像及說明     ⑽ A男離開街道，被告跟著A男離開，告訴人亦跟在被告後方。 附件：六、編號2影像及說明 
  4.由上開勘驗結果可知，本案爭執過程中，被告與告訴人於爭
    執之初，均曾伸手指點、比劃而未觸碰到對方身體，且被告
    曾以左手推告訴人之「胸口」，告訴人亦曾以身體、手肘兩
    度大力撞向被告之上半身。嗣兩人爭執益發激烈，被告質問
    告訴人「為何要住頂樓」之同時，雖曾以「右手手指戳向告
    訴人臉部及眼睛」，告訴人亦有「用右手舉起手機」之舉動
    ，然畫面中實無法辨認被告之右手有無實際戳到告訴人之「
    右手」，或兩人有何肢體碰撞之行為，而告訴人於整個過程
    中，則無任何因受力往後移動之情形（見前述⑼）。且細究
    被告6次舉右手指點、戳擊之方向，多係在告訴人之「額頭
    、雙眼或臉部附近」高度，然被告舉手指點、戳擊時，告訴
    人手持手機最高僅有至口罩上緣（即鼻部以下）以下之位置
    ，換言之，告訴人「握住手機之右手食指、手背」，於被告
    舉手指點、戳擊時，位置當係在「鼻部以下」，顯然低於被
    告指點、戳擊之「額頭、雙眼或臉部附近」，更難認告訴人
    於「舉手指點、戳擊告訴人」方向之爭執過程中，有何戳擊
    、挫傷告訴人「右手食指或手背」之行為。
　5.觀本案爭執之整體過程，告訴人於初始遭被告推撞胸口後，
    隨即拿起手機、面向被告持續錄影（見前述⑶），更2次主動
    撞擊被告，撞擊後再於錄影中稱：「妳幹嘛一直推我」、「
    妳不要動我」、「妳不要推我」、「妳不要推我，你不要這
    樣撞人好不好？妳不要這樣，妳推我幹嘛？」等語，嗣被告
    表示不願意跟告訴人講話、請告訴人滾遠一點後，告訴人仍
    持續靠近被告、繼續錄影，要求被告一同等警察到場，待被
    告稱告訴人為「消查某」、「不要臉」後，告訴人除向在場
    之A男抱怨外，更對被告重複稱「妳罵我」、「妳怎麼罵我
    不要臉」、「妳不能罵人啊」等語，復於被告因爭執而情緒
    更加激動，開始指點、戳擊行為時，連續4次出言表示「妳
    不要一直『吐』我」，足見告訴人於爭執過程中，對於被告之
    肢體或言語動作均有明顯不滿之反應，並會以肢體或言詞回
    應、嚇阻被告，故倘案發時，告訴人確有因被告指點、戳擊
    之行為而受傷，且其右手食指之傷勢雖小（0.2*0.2公分）
    ，然仍有紅腫、傷口破皮出血之情形（見訴卷第101頁驗傷
    照片），衡情當不致至本案爭執之錄影結束時，仍毫無被告
    之行為戳傷其手指、手背之反應，僅持續表示被告不要「吐
    」其之可能。且公訴人雖稱被告於本案爭執時手上戴有戒指
    ，故告訴人之傷勢應為過程中阻擋被告所造成，然被告指點
    、戳擊告訴人之位置，係在額頭、雙眼附近，告訴人於爭執
    後，卻僅有右手食指最外側指節靠近指甲處0.2*0.2公分之
    紅腫挫傷，以及手背上有2.5*0.6公分之紅腫挫傷、紅斑，
    相較告訴人實際遭戳擊且未阻擋之頭部、眼睛部位（告訴人
    以手機阻擋之位置係在鼻部以下，已如前述）尚且未受有任
    何傷勢，則無論被告於本案爭執時手上有無戒指，告訴人之
    「右手」是否會因被告之戳擊行為受有傷害，實非無疑。再
    佐以告訴人所受之手部傷勢，本屬一般人日常生活中，因活
    動手部，不慎擦碰而可能發生之常見擦挫傷，自不能排除上
    開傷勢與本案爭執無關之可能。另參以告訴人於被告開始指
    點、戳擊行為後，仍有持續將手機鏡頭往前、更加靠向被告
    之舉動（見附件：三、編號2影像及說明），益使本院無從
    確信上開傷勢，確係被告指點、戳擊之攻擊行為所造成。6.
    依上，檢察官所舉前開積極證據，雖可認告訴人於本案爭執
    後至馬偕醫院驗傷時，確受有右側手部擦挫傷之傷害，然此
    傷勢是否確係被告於本案爭執中，舉起右手向告訴人方向指
    點、戳擊之行為所造成，尚不足以達於通常一般之人均不致
    於有所懷疑、確信已臻真實之程度。
　㈣公然侮辱罪嫌部分：
　1.公然侮辱罪之「侮辱」，係未指明具體事實，而以言語、文
    字或舉動為抽象謾罵嘲弄或者輕蔑他人人格之行為。行為人
    所為，客觀上縱屬侮辱之言行，然是否構成該罪，仍須探究
    其主觀上是否本於公然侮辱之意而為，不能僅因行為人之客
    觀言行不夠文雅、高尚，即認定其有公然侮辱之犯意。蓋人
    類本不可能永遠以和善、肯定、鼓勵、讚美之方式與人相處
    。遇有衝突之際，或可能本公然侮辱之意，或可能本嗆聲、
    諷刺、否定他人之意，而為上開客觀言行，此即俗話中所謂
    「相罵無好話」。至判斷行為人主觀上是否具有公然侮辱之
    犯意，須還原事件之脈絡及過程，並兼顧各種情狀（如雙方
    之年齡、教育程度、職業、關係，或行為地的方言、用詞習
    慣等）後，綜合以為認定（最高法院110年度台上字第49號
    判決意旨參照）。
　2.被告於本案爭執過程中，確有以「消查某」、「不要臉」之
    言詞指稱告訴人，已如前述。細究當日之對話紀錄如下：
  ⑴與「消查某」相關（見附件：二、編號1至2之說明）
發言人 發言內容 告訴人 來阿姨、阿嬤去樓上不知道…  被告 妳不要講話好不好(大吼)，我在跟別人講話，還是妳在跟我家人講話？  告訴人 因為阿嬤不知道去樓上… 被告 妳給我閉嘴啦！「消查某」，人家在講電話（台語）。（接起手機轉身離去）  告訴人  妳罵我「消查某」。 被告 阿伯，妳看，妳看她、她在幹嘛。 (被告繼續拿起手機接聽，手機顯示為通話畫面)  告訴人 她一直罵人，還攻擊我，還罵我「消查某」。 我的意思是說，我剛來找阿姨是說…  被告 那個女的又來騷擾我們家啦，又來按電鈴啦。 告訴人 阿姨有去樓上找那個阮小姐，然後不知道做什麼，我以為是要「洗樓上（台語）」。 
　⑵與「不要臉」相關（見附件：一、編號6，以及三、編號1之
    說明）
發言人 發言內容 告訴人 等一下警察會來，我們在這邊等警察。 被告 妳說我戶籍沒在這邊哦？ 告訴人 我沒有，我不知道妳戶籍有沒有在這。妳戶籍有在這裡嗎？  被告 我戶籍有沒有在這邊關妳屁事啊？  告訴人 是呀，那我有沒在這裡關妳什麼事？  被告 那妳不要去騷擾我們家。 告訴人 是妳來騷擾我妹妹，我妹妹要上去她說妳不讓，她還很害怕躲到公園去欸。 

發言人 發言內容 告訴人 …與妹妹…(其餘談話內容聽不清楚)  被告 她不要臉的佔用頂樓，不要臉。 告訴人 啊她給我（台語）。 被告 頂樓不是妳們家買的，不要臉，還佔用頂樓。  告訴人 妳怎麼罵我不要臉。  被告 頂樓不是妳們家買的。 告訴人 妳不可以罵人啊。 被告 啊頂樓不是妳們家，妳為什麼要來住？  
  3.關於被告以「消查某」指稱告訴人部分，依上開對話⑴之完
    整對話脈絡可知，被告係因講電話之過程中，遭站在旁邊之
    告訴人以「阿姨、阿嬤去樓上不知道…」等言語阻礙後，轉
    頭要求告訴人不要講話，稱其是在跟別人講話後，告訴人仍
    持續表示「因為阿嬤不知道去樓上…」等語，被告乃憤而表
    示「閉嘴啦！」、「消查某」、「人家在講電話」，並隨即
    轉身離去，繼續於電話中與他人對話、討論告訴人來住家按
    門鈴、騷擾之行為，可見被告上開言論，應係於講電話過程
    中，針對告訴人兩度靠近、插話之行為表示不滿，脫口而出
    之情緒宣洩用語，用字遣詞雖不雅、粗鄙而有所不當，然此
    實屬個人情緒及修養之層次，尚難認被告在此對話脈絡中之
    情緒用語，係「未指明具體事實，而以言語抽象謾罵嘲弄或
    者輕蔑他人」之侮辱行為，亦難認被告主觀上有使告訴人之
    名譽、人格或地位評價在公眾得共見共聞之下，受到損害之
    意思。
　4.關於被告以「不要臉」指稱告訴人部分，審酌本案爭執之起
    因，係因告訴人之弟購入本案公寓4樓房屋後，因本案公寓
    頂樓有加蓋違建，告訴人主張其弟購買範圍包含頂樓加蓋之
    違建、且為可供其使用之既存違建，其等得將此違建提供外
    籍親戚進駐使用，然被告則認為頂樓係公共空間，非屬告訴
    人之弟所有，亦不得加蓋，其遭告訴人拒絕進入、其母遭告
    訴人至住處詢問問題，均係告訴人不合法佔用公共空間之結
    果，業據告訴人、被告於偵查、本院審理中陳述明確（見偵
    卷第16頁，訴卷第41至42頁），是可認被告與告訴人間，長
    期以來確有因本案公寓頂樓之使用權、頂樓加蓋合法性而發
    生糾紛，審酌一般公寓大廈縱有分管契約（即約定頂樓部分
    專用之人），頂樓之財產權仍屬全體公寓區分所有權人所共
    有，則被告身為系爭公寓之住戶，對於其與母親因告訴人之
    弟購入房屋後，無法使用頂樓公共空間一事，有所不滿，因
    而針對此一特定、具體事實，在語境脈絡中，依個人價值判
    斷、自身利害關係而提出主觀不滿、尖銳之意見表達，本不
    應因其用詞不夠文雅、高尚，即認定具備公然侮辱之實質惡
    意，換言之，「不要臉」一詞，雖屬尖酸、帶有貶低他人品
    格之負面評價，然無所謂真實與否，且由上述爭執脈絡及過
    程，既可知被告係針對「佔用公寓頂樓」、「頂樓非告訴人
    所有，還佔用頂樓」一事發表認為此行為「不要臉」之主觀
    評論，自屬被告不滿意見之表達，則雖其擇詞不當，仍屬個
    人道德修養層次之不足，縱使告訴人感受到難堪或不快，仍
    難認被告主觀上係以損害告訴人名譽、人格為唯一目的，是
    被告辯稱其非基於侮辱告訴人之犯意而發表言論，上開言論
    係針對非所有權人佔用頂樓之意見，應有相當憑據，亦難認
    此部分言論涉有公然侮辱之犯行。
六、綜上所述，公訴人所舉各項證據方法，客觀上尚不能達於通
    常一般人均不致有所懷疑，而得確信被告有公訴人所指之傷
    害、公然侮辱犯行，自屬不能證明被告犯罪，依照前開規定
    及說明，即應為被告無罪之諭知。
據上論斷，應依刑事訴訟法第301條第1項，判決如主文。
本案經檢察官李巧菱提起公訴，由檢察官李建論到庭執行職務。
中　　華　　民　　國　　111 　年　　10　　月　　20　　日
              刑事第十庭    審判長法  官  林孟皇
                                  法  官  蔡宗儒
                                  法  官  林柔孜　 
上正本證明與原本無異。 
如不服本判決應於收受送達後20日內向本院提出上訴書狀，並應
敘述具體理由；其未敘述上訴理由者，應於上訴期間屆滿後20日
內向本院補提理由書（均須按他造當事人之人數附繕本）「切勿
逕送上級法院」。告訴人或被害人如對於本判決不服者，應具備
理由請求檢察官上訴，其上訴期間之計算係以檢察官收受判決正
本之日期為準。 因疫情而遲誤不變期間，得向法院聲請回復原
狀。
                                  書記官  林柏瑄
中　　華　　民　　國　　111 　年　　10　　月　　20　　日
附件：